【裁判字號】    91,聲,1736
【裁判日期】    920311
【裁判案由】    
【裁判全文】
臺灣臺中地方法院民事裁定  九十一年度聲字第一七三六號
    聲  請  人  惠亞工程股份有限公司
    法定代理人  黃建德
    相  對  人  詠偉有限公司
    法定代理人  王建銘
右聲請人聲請發還擔保金事件，本院裁定如左：
    主      文
本院八十七年度存字第二五三五號提存事件聲請人所提存之擔保金新台幣捌拾萬元准
予發還。
聲請程序費用由相對人負擔。
    理      由
一、本件聲請意旨略以：聲請人與相對人間請求損害賠償事件，聲請人前遵本院八十
    七年度裁全字第二○九三號民事裁定，曾提供新台幣（下同）八十萬元為擔保金
    ，並以本院八十七年度存字第二五三五號提存事件提存在案。茲因該損害賠償事
    件，業經臺灣臺北地方法院（八十七年度訴字第三○一五號）及臺灣高等法院（
    九十年度上更一字第一四號）判決聲請人敗訴確定，相對人嗣後雖向臺灣臺北地
    方法院起訴請求假扣押不當之損害賠償（九十年度訴字第三九一○號），並向鈞
    院提供十七萬一千五百元聲請假執行，惟聲請人亦已於九十一年六月七日提供擔
    保聲請免為假執行，相對人向聲請人請求損害賠償之訴訟亦經臺灣高等法院判決
    聲請人部分敗訴確定，相對人據以向鈞院對聲請人所提供聲請免為假執行之擔保
    金聲請強制執行，並經鈞院於九十一年十一月二十七日准予核發執行命令，聲請
    人均無異議而由相對人領取提存物，足見相對人債權已充分獲得清償，是聲請人
    應供擔保之原因已消滅，爰依民事訴訟法第一百零四條第一款請求返還鈞院八十
    七年度存字第二五三五號提存事件聲請人所提存之擔保金八十萬元等語。
二、按應供擔保之原因消滅者，法院應依供擔保人之聲請，以裁定命返還其提存物，
    民事訴訟法第一百零四條第一項第一款定有明文。又按因釋明假扣押之原因而供
    之擔保，係擔保債務人因假扣押所應受之損害，故必待無損害發生，或債權人本
    案勝訴確定，或就所生之損害已經賠償時，始得謂供擔保之原因消滅，至於債權
    人依本案宣告附條件假執行之判決，供法院所定之擔保，係擔保被告因假執行所
    受之損害，二者性質不同，不得謂債權人（原告）供假執行之擔保後，其因聲請
    假扣押所供擔保之原因消滅。最高法院五十三年臺抗字第二七九號亦著有判例可
    資參照。查本件聲請人上開主張，業據其提出提存書二份、執行命令三份、假扣
    押裁定、提存所函、臺灣高等法院九十年度上更一字第一四號及九十一年度上易
    字第二六三號民事判決各一份（均影本）為證，且本院依職權調取本院八十七年
    度裁全字第二○九三號、八十七年度執全字第一五二九號、九十一年度執字第七
    一八三號、九十一年度執字第三六六三六號等執行卷宗、八十七年度存字第二五
    三五號、九十一年度存字第二二九二號、九十二年度取字第四三九號提存卷宗、
    臺灣臺北地方法院九十年度訴字第三九一○號民事卷宗及臺灣高等法院九十一年
    度上易字第二六三號民事卷宗，審核結果屬實。復查，相對人向聲請人請求假扣
    押不當之損害賠償部分，亦經臺灣臺北地方法院判決駁回，相對人復未提起上訴
    而告確定，揭諸上開法律規定及判例意旨，應認本件聲請人應供擔保之原因已消
    滅，從而聲請人依民事訴訟法第一百零四條第一項第一款聲請發還擔保金，自無
    不合，應予准許。
四、依民事訴訟法第九十五條、第七十八條，裁定如主文。
中      華      民      國    九十二    年      三      月    十一      日
                              臺灣臺中地方法院民事第四庭
~B法      官  戴博誠
右為正本係照原本作成
如對本裁定抗告須於裁定送達後十日內向本院提出抗告狀，並應繳納抗告裁判費新台幣四十
五元。
中      華      民      國    九十二    年      三      月    十一      日
~B法院書記官  蔡秀珍


司法院資訊處製作；財團法人民間司法改革基金會備份。
